【裁判字號】    89,訴,727
【裁判日期】    890623
【裁判案由】    妨害自由等
【裁判全文】
臺灣桃園地方法院刑事判決                          八十九年度訴字第七二七號
    公  訴  人    臺灣桃園地方法院檢察署檢察官
    被      告    乙○○
右列被告因妨害自由等案件，經檢察官提起公訴（八十九年度偵緝字第九九號），本
院判決如左：
        主  文
乙○○傷害人之身體，累犯，處有期徒刑伍月，如易科罰金以參佰元折算壹日。
        事  實
一、乙○○曾因贓物案件，經本院於民國（下同）八十六年十月三日判處有期徒刑六
    月，於八十六年十一月十七日確定，嗣於八十七年四月二十三日易科罰金執行完
    畢，竟不知悔改，緣於八十八年八月三十一日，在桃園縣大溪鎮○○路○段三五
    巷十九號前，邀請甲○○坐上車時，竟基於傷害之故意，以剪刀刺傷甲○○大腿
    ，致甲○○受有左大腿次裂傷併肌肉血管斷及大量出血等傷害。
二、案經被害人甲○○訴由台灣桃園地方法院檢察署檢察官偵查起訴。
        理  由
一、右揭事實，業據被告乙○○坦承不諱，核與被害人甲○○指述情節相符，復有診
    斷證明書乙紙在卷可憑，本案事証明確，被告犯行堪以認定，應依法論科。
二、核被告乙○○所為，係犯刑法第二百七十七條第一項傷害罪。被告曾因贓物案件
    ，經本院於八十六年十月三日判處有期徒刑六月，於八十六年十一月十七日確定
    ，嗣於八十七年四月二十三日易科罰金執行完畢，此有此有台灣桃園地方法院檢
    察署刑案資料查註紀錄表及台灣高等法院被告全國前案記錄表各乙紙附卷可按，
    五年內再犯有期徒刑以上之罪為累犯，應依法加重其刑。爰審酌被告犯罪動機、
    目的、手段、所生之危害及犯後之態度等一切情狀，量處如主文所示之刑，並諭
    知易科罰金之折算標準，以示懲儆。被告供犯罪所用之工具剪刀一支，被告供稱
    業已丟棄，顯已滅失，無法諭知沒收，並此敘明。
三、公訴意旨另以：乙○○於八十八年八月三十一日，在桃園縣大溪鎮○○路○段三
    五巷十九號前，將甲○○強抓上車剝奪其行動自由，因認被告涉有刑法第三百零
    二條第一項妨害自由罪嫌云云。（一）按犯罪事實應依證據認定之，無證據不得
    推定其犯罪事實。又不能證明被告犯罪者，應諭知無罪之判決，刑事訴訟法第一
  百五十四條、第三百零一條第一項分別定有明文。又事實之認定，應憑證據，如
    未能發現相當證據，或證據不足以證明，自不能以推測或擬制之方法，為裁判基
    礎（最高法院四十年臺上字第八六號判例參照）。（二）經查：１、證人甲○○
    對於本院詢問：「被告有無強拉你」，「我自陳車子下來時，他有拉我衣服，我
    坐上被告車時，是我自己上車的，那時被告跟陳在交談」；「他有無強押你」，
    「沒有」；「他有無妨害你自由」，「沒有」；「是你自願上車跟被告談事情」
    ，「是的。因為被告誤會我到他岳父家鬧，所以我就上車跟他解釋」（詳見本院
    八十九年六月九日審理筆錄），核與被告辯稱是被害人自願坐上車等語相符。證
    人甲○○於偵查中一再指述乃是被告強拉其上車，故證人之供詞前後不一，又無
    合理之原因足以顯示何以有此歧異，從而甲○○於偵查中之供詞顯有瑕疵，本於
    前述判例意旨，自不得採為有罪判決之依據。２、被告曾是證人甲○○之員工，
    雙方曾有誤會，業據被告、證人甲○○供述在卷，渠等既然熟識，且為了雙方誤
    會進行溝通，被告顯無強押被害人上車之由。自不應單憑證人甲○○有瑕疵之供
    詞而認定被告犯行，此外無任何證據足證被告有妨害自由之犯行，揆諸首揭說明
    ，自應認無法證明被告此部份犯罪，然公訴人認此部份犯行與前揭犯罪事實具有
    牽連犯裁判上一罪之關係，遂不另為無罪之諭知。
據上論斷，應依刑事訴訟法第二百九十九條第一項前段，刑法第第二百七十七條第一
項、第四十七條、第四十一條，罰金罰鍰提高標準條例第一條前段、第二條，判決如
主文。
本案經檢察官張尹敏到庭執行職務。
中      華      民      國      八十九    年    六     月     二十三    日
                                臺灣桃園地方法院刑事第二庭
                                    法  官  張  益  銘
右正本證明與原本無異。
如不服本判決，應於判決送達後十日內向本院提出上訴狀( 應附繕本 )，上訴於
臺灣高等法院。
                                    書記官   黃文琪
中        華        民        國   八十九   年   六   月    二十八    日
附論罪科刑依據之法條：
刑法第二百七十七條第一項：傷害人之身體或健康者，處三年以下有期徒刑、拘役
                          或一千元以下罰金。


司法院資訊處製作；財團法人民間司法改革基金會備份。
